pl: Rodzaj słodzenia: Bardzo słodkie; Lekko słodzone; Naturalnie słodzone; Bez dodatku cukru; Obniżona zawartość cukru; Słodzone; Niesłodzone; Inne
hu: Édesítés típusa: Extra édes; Enyhén édesített; Természetesen édesített; Hozzáadott cukor nélkül; Csökkentett cukortartalmú; Édesített; Édesítetlen; Egyéb
es: Tipo de edulcorante: Extra dulce; Ligeramente endulzado; Endulzado de forma natural; Sin azúcar añadido; Bajo en azúcar; Endulzado; Sin endulzar; Otro
fi: Makeutustyyppi: Erittäin makea; Kevyesti makeutettu; Luonnollisesti makeutettu; Ei lisättyä sokeria; Vähäsokerinen; Makeutettu; Makeuttamaton; Muu
fr: Type d'édulcorant: Extra sucré; Légèrement sucré; Sucré naturellement; Sans sucre ajouté; Teneur réduite en sucre; Sucré; Non sucré; Autre
el: Τύπος γλυκαντικού: Έξτρα γλυκό; Ελαφρώς γλυκαμένο; Με φυσικά γλυκαντικά; Χωρίς προσθήκη ζάχαρης; Μειωμένη ζάχαρη; Με γλυκαντικά; Χωρίς γλυκαντικά; Άλλο
da: Sødetype: Ekstra sød; Let sødet; Naturligt sødet; Ingen tilsat sukker; Reduceret sukker; Sødet; Usødet; Andet
sv: Sötningstyp: Extra söt; Lätt sötad; Naturligt sötad; Utan tillsatt socker; Mindre socker; Sötad; Osötad; Annan
ja: 甘味付けタイプ: 甘口; 微糖; 天然甘味料使用; 砂糖不使用; 糖分控えめ; 加糖; 無糖; その他
th: ประเภทสารให้ความหวาน: หวานพิเศษ; หวานน้อย; หวานจากธรรมชาติ; ไม่เติมน้ำตาล; น้ำตาลลดลง; ให้ความหวาน; ไม่หวาน; อื่นๆ
pt-BR: Adoçamento tipo: Extra doce; Levemente adoçado; Adoçado naturalmente; Sem adição de açúcar; Açúcar reduzido; Adoçado; Não adoçado; Outro
zh-TW: 增甜類型: 特甜; 微甜; 天然增甜; 無添加糖; 減糖; 含糖; 無糖; 其他
de: Art der Süßung: Extra süß; Leicht gesüßt; Natürlich gesüßt; Ohne Zuckerzusatz; Zuckerreduziert; Gesüßt; Ungesüßt; Sonstige
ru: Тип подслащивания: Очень сладкий; Слегка подслащенный; Натурально подслащенный; Без добавления сахара; С пониженным содержанием сахара; Подслащенный; Неподслащенный; Другое
zh-CN: 甜化类型: 特甜; 微甜; 自然甜; 无添加糖; 减糖; 加甜; 不加甜; 其他
nb: Søtningstype: Ekstra søt; Lett søtet; Naturlig søtet; Ikke tilsatt sukker; Redusert sukkerinnhold; Søtet; Usøtet; Annet
pt-PT: Tipo de adoçante: Extra doce; Ligeiramente adoçado; Adoçado naturalmente; Sem adição de açúcar; Com redução de açúcar; Adoçado; Não adoçado; Outro
ro-RO: Tipul de îndulcire: Foarte dulce; Ușor îndulcit; Îndulcit natural; Fără zahăr adăugat; Conținut redus de zahăr; Îndulcit; Neîndulcit; Altele
bg-BG: Вид подсладител: Екстра сладко; Леко подсладено; Естествено подсладено; Без добавена захар; С намалена захар; Подсладено; Неподсладено; Друго
vi: Loại chất làm ngọt: Rất ngọt; Ngọt nhẹ; Vị ngọt tự nhiên; Không thêm đường; Giảm đường; Có đường; Không đường; Khác
sk-SK: Typ sladidla: Extra sladké; Jemne sladené; Prírodne sladené; Bez pridaného cukru; So zníženým obsahom cukru; Sladené; Nesladené; Iné
sl-SI: Vrsta slajenja: Zelo sladkano; Rahlo sladkano; Naravno sladkano; Brez dodanega sladkorja; Manj sladkorja; Sladkano; Nesladkano; Drugo
nl: Soort zoetstof: Extra zoet; Licht gezoet; Natuurlijk gezoet; Geen toegevoegde suikers; Minder suiker; Gezoet; Ongezoet; Overig
tr: Tatlandırıcı türü: Ekstra tatlı; Hafif tatlandırılmış; Doğal olarak tatlandırılmış; İlave şekersiz; Şekeri azaltılmış; Tatlandırılmış; Şekersiz; Diğer
it: Tipo di dolcificante: Extra dolce; Leggermente dolcificato; Dolcificato naturalmente; Senza zuccheri aggiunti; A ridotto contenuto di zuccheri; Dolcificato; Non dolcificato; Altro
hr-HR: Vrsta zaslađivanja: Ekstra slatko; Blago zaslađeno; Prirodno zaslađeno; Bez dodanog šećera; Smanjeni udio šećera; Zaslađeno; Nezaslađeno; Ostalo
lt-LT: Saldinimo tipas: Ypač saldu; Šiek tiek saldinta; Natūraliai saldinta; Be pridėtinio cukraus; Sumažintas cukraus kiekis; Saldinta; Nesaldinta; Kita
cs: Typ slazení: Extra sladké; Mírně slazené; Přirozeně slazené; Bez přidaného cukru; Snížený obsah cukru; Slazené; Neslazené; Jiné
ko: 감미료 유형: 엑스트라 스위트; 약간 가당; 천연 가당; 설탕 무첨가; 저당; 가당; 무가당; 기타
en: Sweetening type: Extra sweet; Lightly sweetened; Naturally sweetened; No added sugar; Reduced sugar; Sweetened; Unsweetened; Other